臺灣高雄地方法院刑事判決　　　　　　　　　　　　　九十一年度簡上字第五號
　　上　訴　人　台灣高雄地方法院檢察署檢察官
　　被　　　告　丙○○
　　　　　　　　乙○○
右列上訴人因被告等傷害案件，不服台灣高雄地方法院鳳山簡易庭九十一年度鳳簡字
第四一號中華民國九十一年一月二十四日第一審簡易判決（聲請簡易判決處刑案號：
台灣高雄地方法院檢察署九十年度偵字第一九五一一號），提起上訴，本院判決如左
：
    主  文
原判決關於被告乙○○部分撤銷。
乙○○公訴不受理。
其餘上訴駁回。
丙○○緩刑貳年。
    事  實
一、丙○○（原名洪文豹、洪文霸）前於民國七十三年十二月間，曾因竊盜、違反麻
    醉藥品管理條例與毀損等罪，分別經判處有期徒刑一年四月、三月與三月，並於
    七十四年五月十四定其應執行刑為有期徒刑一年八月確定，於七十五年六月二十
    六日執行完畢（不構成累犯），猶不知警惕，緣其與甲○○因賭博而有債務糾紛
    ，九十年八月二十四日上午十時二十分許，甲○○前往丙○○位於高雄縣鳳山市
    ○○路五十二巷四十五弄五號住處討債時，適遇丙○○之胞兄乙○○（已於九十
    一年五月十一日死亡）在家，乙○○除隨即以電話通知丙○○回家外，並與甲○○發生爭執，丙○○回家見狀，竟與乙○○二人基於傷害之共同犯意聯絡，分由
    乙○○持其所有大型起子一支、丙○○則徒手，一起毆打甲○○，致甲○○受有
    左手第三、四、五指骨折、左踝骨折之傷害，嗣經警到場處理，並扣得上開乙○○所有用以毆打甲○○之大型起子一支。
二、案經甲○○訴請台灣高雄地方法院檢察署檢察官偵查聲請簡易處刑。
    理  由
一、訊據被告丙○○對於右揭事實坦承不諱，核與告訴人甲○○之指訴情節相符，並
    有診斷證明書一紙、照片三幀附卷可稽，復有大型起子一支扣案可佐，事證明確
    ，被告丙○○犯行洵堪認定。
二、另刑法第十條第四項第四款所謂毀敗一肢以上之機能，係指一肢以上之機能完全
    喪失其效用而言，若臂骨雖經折斷，但醫治結果仍能舉動而僅不能照常者，祇可
    認為減衰機能，要與毀敗全肢之機能有別（最高法院三十年上字第四四五號判例
    參照），又司法院院字第一四五九號解釋之重傷，依其解釋全文及刑法第十條第
    四項第六款規定，係指傷害重大且不能治療或難於治療者而言，如傷害雖重大，
    而未達於不能治療或難於治療之程度，仍難以重傷既遂論（最高法院五十四年台
    上字第一六九七號判例參照）。本件告訴人所受之傷害，經本院向其就診之國軍
    高雄總醫院查詢結果，告訴人於九十年八月二十四日，因左手三、四、五指及左
    踝骨折至該院手術治療，此疾非重大不治或難治之傷害，有治療及恢復患肢之可
    能等情屬實，有該醫院九十一年三月二十六日（九一）濟世字第一六七０號函及
    所附病歷資料在卷可稽，其既非重大不治或難治之傷，又有治療及恢復之可能，
    揆之前揭判例意旨，即與上開刑法第十條第四項第四款所謂毀敗一肢之機能，或
    同條項第六款所謂有重大不治或難治之傷害之要件不符，告訴人認被告丙○○所
    為係該當刑法重傷害罪嫌云云，實有誤解。
三、核被告丙○○所為，係犯刑法第二百七十七條第一項之傷害罪，且其與被告乙○○間有犯意聯絡及行為分擔，應論以共同正犯。原審適用上開法條及刑法第二十
    八條、第三十八條第一項第二款、第四十一條第一項、罰金罰鍰提高標準條例第
    一條前段、第二條，量處被告丙○○有期徒刑三月，如易科罰金，以三百元折算
    一日，扣案大型起子一支併諭知沒收，其認事用法均無不當，量刑亦允當，上訴
    意旨指摘原判決關於被告丙○○部分之判決不當，為無理由，應予駁回。然查被
    告丙○○前於七十三年十二月間，雖曾因竊盜、違反麻醉藥品管理條例與毀損等
    罪，分別經判處有期徒刑一年四月、三月與三月，並於七十四年五月十四日定其
    應執行刑為有期徒刑一年八月確定，於七十五年六月二十六日執行完畢之情，惟
    其於五年內未曾再受有期徒刑以上刑之宣告等情，台灣高雄地方法院檢察署被告
    刑案資料查註紀錄表一份在卷可稽，其因一時失慮，致罹刑典，事後已坦承犯行
    ，態度良好，且已與告訴人達成和解，經此偵審教訓及刑之宣告後，應知警惕而
    無再犯之虞，本院因認暫不執行其刑為當，爰予以宣告被告丙○○部分緩刑，用
    啟自新。
四、又被告死亡者，應諭知不受理之判決，並得不經言詞辯論為之，刑事訴訟法第三
    百零三條第五款、第三百零七條分別定有明文。經查：被告乙○○於原審判決後
    之九十一年五月十一日因自縊窒息而死亡等情，有台灣高雄地方法院檢察署相驗
    屍體證明書一紙附卷可稽，上訴人上訴意旨，指摘原告判決量刑過輕，與被告丙○○部份相同，雖無理由，惟原審不及審酌上情，而為被告乙○○有罪之實體判
    決，亦有不當，自應由本院撤銷此部分判決，並不經言詞辯論，而另為被告乙○○部分不受理之判決。
據上論斷，應依刑事訴訟法第四百五十五條之一第一項、第三項、第三百六十八條、
第三百六十九條第一項、第三百零三條第五款、第三百零七條，刑法第七十四條第二
款，判決如主文。
中      華      民      國    九十一    年      六      月      五      日
                                        臺灣高雄地方法院刑事第二庭
                                          審判長法  官  宋  明  中
                                                法  官  陳  志  銘
                                                法  官  高  榮  宏
右正本證明與原本無異。
不得上訴。
                                                書記官  邱  秋  珍
中      華      民    國    九十一    年      六      月      五      日
參考法條：
中華民國刑法第二百七十七條第一項：
傷害人之身體或健康者，處三年以下有期徒刑、拘役或一千元以下罰金。
